【裁判字號】    92,交聲,1571
【裁判日期】    921028
【裁判案由】    交管條例聲異
【裁判全文】
臺灣板橋地方法院交通事件裁定                  九十二年度交聲字第一五七一號
    原處分機關  交通部公路總局臺北區監理所
    異  議  人
    即受處分人  甲○○
右列受處分人因違反道路交通管理處罰條例案件，對於交通部公路總局臺北區監理所
於民國九十二年九月九日以北監自裁字第裁四０─ＣＺ0000000號所為之裁決
處分（原舉發案號：臺北縣政府警察局九十二年七月十六日北縣警交字第ＣＺ000
0000號）不服，聲明異議，本院裁定如左：
    主  文
異議駁回。
    理  由
一、聲明異議意旨略以：異議人即受處分人甲○○所有之車牌號碼三Ｔ—二三六六號
    自用小客車，於民國九十二年六月二十五日下午二時四十一分許，行駛於臺北縣
    板橋市華翠大橋往板橋方向之下橋路段時，在上開最高速限為時速五十公里之道
    路上，以時速六十八公里之車速行駛，超過最高速限十八公里，經測速照相儀器
    拍攝違規照片後，由臺北縣政府警察局海山分局警員逕行掣單舉發；惟因上開路
    段之速限標誌並不十分明顯，設立於下橋處之盡頭，並無法及時告知駕駛人，且
    往臺北方向之華翠大橋下橋處，從將要下橋到平面道路，一共有三面標示速限五
    十公里之的警告標示，而往板橋方向只有一面標示，又位於盡頭，一般駕駛人根
    本來不及減速；倘因此而受罰，實有不服，爰依法聲明異議云云。
二、按汽車駕駛人，行車速度，超過規定之最高時速者，處新臺幣（下同）一千二百
    元以上二千四百元以下罰鍰，並記違規點數一點，道路交通管理處罰條例第四十
    條第一項、第六十三條第一項第一款分別定有明文。
三、經查，本件異議人即受處分人甲○○所有之車牌號碼三Ｔ—二三六六號自用小客
    車，於九十二年六月二十五日下午二時四十一分許，行駛於臺北縣板橋市華翠大
    橋往板橋方向之下橋路段時，在上開最高速限為時速五十公里之市區道路上，以
    時速六十八公里之車速行駛，超過最高速限十八公里，經測速照相儀器拍攝違規
    照片後，由原舉發機關警員逕行掣單舉發等事實，有原舉發機關北縣警交字第Ｃ
    Ｚ0000000號舉發違反道路交通管理事件通知單影本一紙、採證照片影本
    一幀等附卷可稽。異議人雖具狀辯稱：該路段速限標誌不夠清晰，且設立於下橋
    處盡頭，異議人根本來不及減速云云。惟按「行車速度，依標誌或標線之規定，
    無標誌或標線者，在市區道路，時速不得超過五十公里」，道路交通安全規則第
    九十三條第一項第一款已定有明文，異議人身為汽車駕駛人，自無不知之理，亦
    不容其諉為不知。本件異議人所指立於下橋處末端之速限標示，係針對車輛於下
    橋時之限速規定，而上開違規地點係已過華翠大橋之一般市區道路，依規定其速
    限原即為時速五十公里，縱無速限之標示或警告，駕駛人於下橋時應將車速減慢
    ，使其車速於下橋後符合時速五十公里之規定，從而異議人所指前揭情狀，無礙
    於該路段時速限制之認定，不容駕駛人任以「未見標示」或「標示不明顯」為由
    以冀求脫免行車超速之責。至於該處所速限標示設立之位置是否失當，實屬主管
    機關之權責，本院無權認定，非可執為行車超速後免罰之論據，異議人所辯，不
    足採信。本件異議人於前述時、地超速之違規行為，事證明確，堪以認定，原處
    分機關以異議人違反道路交通管理處罰條例第四十條第一項規定，裁處罰鍰一千
    七百元，並依同條例第六十三條第一項第一款規定記違規點數一點，核無不當；
    本件異議人之異議為無理由，應予駁回。
據上論斷，應依道路交通案件處理辦法第十九條規定，裁定如主文。
中      華      民      國    九十二    年     十     月     二十八     日
                                    臺灣板橋地方法院交通法庭
                                        法  官  侯  志  融
右正本證明與原本無異。
如不服本裁定，應於送達後五日內，向本院提出抗告狀。
                                        書記官  吳  進  安
中      華      民      國    九十二    年     十     月     二十八    日


司法院資訊處製作；財團法人民間司法改革基金會備份。
